臺灣屏東地方法院刑事判決　　　　　　　 99年度易字第828號
公　訴　人　臺灣屏東地方法院檢察署檢察官
被　　　告　林志泰
上列被告因竊盜案件，經檢察官提起公訴（99年度偵字第8552號
），本院依法行簡式審判程序審理，判決如下：
    主  文
林志泰共同犯竊盜罪，累犯，處有期徒刑捌月。
    事  實
一、林志泰前於民國94年間，因公共危險、竊盜等案件，分別經
    本院以94年度簡字第869 號判處有期徒刑3 月、94年度簡上
    字第135 號判處有期徒刑1 年，上開各罪經合併定應執行有
    期徒刑1 年2 月確定，並於96年2 月21日執行完畢。詎於99
    年7 月27日16時許，在屏東縣東港鎮○○○街29號「東港狀
    元大樓」停車場，因見郭阮金花停放該處之車牌號碼TXL-75
    6 號輕型機車疏未上鎖，認有機可乘，即與黃琮壹（另行審
    結）共同基於意圖為自己不法所有之竊盜犯意聯絡，推由黃
    琮壹把風，林志泰因此徒手竊取該部機車得逞，其後渠等旋
    即離開現場。嗣郭阮金花發覺失竊報案處理，為警調取案發
    地點監視錄影畫面，始循線查悉上情（贓物於查獲後業由被
    害人領回）。
二、案經屏東縣政府警察局東港分局報告臺灣屏東地方法院檢察
    署檢察官偵查起訴。
    理  由
一、本件係依刑事訴訟法第273 條之1 第1 項行簡式審判程序，
    其證據調查依同法第273 條之2 所定原不受審判外陳述排除
    之限制；又被告林志泰對於卷內各項證據亦不爭執證據能力
    ，復無事證顯示有何違法取得或類此瑕疵之情，故卷內所列
    各項證據，自均有證據能力，合先敘明。
二、上揭犯罪事實，業據被告林志泰坦承不諱，核與證人即共犯
    黃琮壹供稱夥同行竊過程、被害人郭阮金花指訴失竊情形均
    屬相符（見警卷第3 、9 頁），並有偵查報告、監視錄影畫
    面翻拍照片、查獲採證照片、失車協尋輸入單、失車尋獲輸
    入單等件附卷足稽（見警卷第2 、17-20 頁）。是認被告林
    志泰之自白與事實相合，堪予採信，從而本件罪證明確，其
    犯行洵可認定，應依法論科。
三、按把風行為，在排除犯罪障礙，助成犯罪之實現，於合同意
    思範圍內分擔犯罪行為之一部（最高法院72年度台上字第32
    01號、84年度台上字第6242號判決意旨參照）。核被告林志
    泰所為，係犯刑法第320 條第1 項之竊盜罪。其與黃琮壹有
    犯意聯絡和行為分擔，為共同正犯。被告林志泰曾受如事實
    欄所載判刑執行等情，有前案紀錄表、刑案資料查註紀錄表
    各1 份供參，其於徒刑執行完畢後，5 年內故意再犯本件有
    期徒刑以上之罪，為累犯，應依刑法第47條第1 項加重刑度
    。
四、爰審酌被告林志泰早於91年間起即有多起竊盜、毒品等判刑
    前科，素行甚差，尤以其於99年6 月14日甫因竊盜等案件執
    行出監，竟於99年7 月27日再度行竊犯下本案，有上開前案
    紀錄資料為憑，亟見不知警惕；復觀其時值青壯，非無謀生
    能力，詎不思以正當手段賺取所需，而起意行竊為謀財之道
    ，犯罪動機可議；另其所竊財物為機車，非僅侵害他人財產
    法益不低，更造成被害人遭竊後生活利用上困擾，俱見犯罪
    結果影響匪淺；惟念及被告林志泰猶知坦然面對司法、供承
    罪行不諱，犯後態度尚可等一切情狀，量處如主文所示之刑
    ，以資懲儆。
據上論斷，應依刑事訴訟法第273 條之1 第1 項、第299 條第1
項前段，刑法第28條、第320 條第1 項、第47條第1 項，刑法施
行法第1 條之1 第1 項、第2 項前段，判決如主文。
本案經檢察官許英輝到庭執行職務
中    華    民    國    100    年    1    月    24    日
                  刑事第四庭    法  官  江振源
以上正本證明與原本無異
如不服本判決，應於判決送達後10日內向本院提出上訴書狀（應
附繕本），其未敘述上訴理由者，應於上訴期間屆滿後20日內補
提理由書狀於本院，上訴於臺灣高等法院高雄分院。
中    華    民    國    100    年    1    月    25    日
                                書記官  邱淑婷
附錄本判決論罪科刑法條：
刑法第320條
意圖為自己或第三人不法之所有，而竊取他人之動產者，為竊盜
罪，處五年以下有期徒刑、拘役或五百元以下罰金。
意圖為自己或第三人不法之利益，而竊佔他人之不動產者，依前
項之規定處斷。
前二項之未遂犯罰之。